臺灣高雄地方法院民事判決　九十年度訴字第三二三二號
　　原　　　告　甲　○
　　被　　　告　乙○○
右當事人間請求清償債務事件，本院判決如左：
    主      文
原告之訴及假執行之聲請均駁回。
訴訟費用由原告負擔。
    事      實
甲、原告方面：
一、聲明：
（一）被告應給付原告新台幣（下同）七十萬元，及自民國八十六年十月三十日起至
      清償日止，按週年利率百分之五計算之利息。
（二）訴訟費用由被告負擔。
（三）願供擔保請求宣告假執行。
二、陳述：
    訴外人黃水陣前向原告借款七十萬元，並於八十六年八月三十日簽發票據號碼：
    二三七七二八號、到期日為八十六年十月三十日、面額七十萬元，並由被告「乙
    ○○」為保證人之本票一紙（下稱系爭本票）交予原告，詎屆期未獲清償，原告
    即向鈞院聲請對黃水陣與被告發支付命令，經鈞院於八十七年五月十九日裁定准
    許在案（八十七年度促字第二二三七一號），並於八十七年六月二十四日確定（
    原告誤載為八十七年七月三日確定），惟經原告聲請對黃水陣強制執行，因黃水
    陣無財產可供執行致債權未獲滿足，原告乃向被告請求，惟被告以上開支付命令
    未合法送達，向鈞院聲請撤銷支付命令確定證明書及對支付命令聲明異議，經鈞
    院就被告部分予以撤銷在案。被告既為黃水陣上開七十萬元債務之保證人，爰依
    民法第七百三十九條保證契約法律關係，請求判決如原告聲明所示。
三、證據：提出本院八十七年度促字第二二三七一號支付命令裁定、確定證明書、系
    爭本票等影本各一份及債權憑證二份為證。
乙、被告方面：
一、聲明：求為判決如主文所示。
二、陳述：
    系爭本票背面「乙○○」之簽名、身分證字號、住址及電話號碼等事項均非被告
    本人所填寫，且「乙○○」之指紋亦非被告本人所捺印，而被告住所地為：「高
    雄市○○路三三六號十三樓之一」，亦非系爭本票所載：「高雄市○○路三三六
    號十二樓之一」，當初原告打電話予被告論及系爭保證乙事時，被告即已明確向
    原告表示不知道擔任黃水陣之保證人等情，被告既未同意擔任黃水陣之借款保證
    人，原告提起本件訴訟，顯無理由，請求判決如主文所示等語。
三、證據：未提出任何證據資料。
丙、本院依職權調取本院八十七年度促字第二二三七一號支付命令卷宗，並囑託法務
    部調查局鑑定系爭本票背面「乙○○」之指紋與被告指紋是否相符。
    理      由
一、原告主張：緣訴外人黃水陣向原告借款七十萬元，簽發系爭本票予原告供擔保，
    而被告在系爭本票背面簽名表示願意擔任黃水陣上開借款之保證人，嗣黃水陣未
    依約清償，經原告對黃水陣聲請強制執行未果，而被告既為黃水陣上開債務之保
    證人，自應負清償之責，爰依民法第七百三十九條保證契約法律關係，請求判決
    如原告聲明所示。被告辯稱：被告並未擔任黃水陣上開借款之保證人，系爭本票
    背面「乙○○」之簽名、指印、身分證字號、住址及電話號碼等事項之記載，均
    非被告本人所填寫，當初原告電知被告關於保證乙事時，被告即明確向原告表示
    不知道保證等情，被告既未同意擔任黃水陣之借款保證人，原告提起本訴即無理
    由，請求判決如主文所示等語。
二、原告就其主張之事實，提出本院八十七年度促字第二二三七一號支付命令裁定、
    確定證明書、系爭本票等影本各一份及債權憑證二份為證，然此事實為被告所否
    認，並以前詞置辯，故本件應審究者為：被告是否為黃水陣向原告借貸七十萬元
    之之保證人？茲將本院判斷內容說明如下：
（一）本件原告主張被告應負保證責任，是以系爭本票背面載有：「乙○○」之簽名
      、指印、身分證號碼、住址及電話號碼等事項為主要依據，然此保證之事實為
      被告所否認，並以前詞置辯，依民事訴訟法第二百七十七條當事人主張有利於
      己之事實者，就其事實有舉證之責任之規定，原告自應就此有利於己之事實負
      舉證之責。
（二）惟查，經本院將系爭本票背面「乙○○」之指紋與採自被告之指紋，送請法務
      部調查局進行指紋比對鑑定，經鑑定結果為：「甲類指紋（系爭本票背面「乙
      ○○」之指紋）與乙類指紋（被告乙○○本人之指紋）不同。」，有該局九十
      一年五月十六日調科貳字第０九一００二０三五三０號鑑定通知書一份在卷可
      稽，顯示系爭本票背面「乙○○」所捺指紋，並非被告本人親自所捺。再者，
      被告住所地為：「高雄市○○路三三六號十三樓之一」，並非系爭本票所載：
      「高雄市○○路三三六號十二樓之一」乙節，已據被告陳明在卷，且為原告所
      不爭執，復有系爭本票影本一紙為證。此外，原告未就被告確有同意擔任系爭
      七十萬元借款保證人之事實負舉證之責，準此以觀，原告主張被告同意擔任系
      爭借款保證人乙節，與事實不符，不足採信，被告辯稱：伊並未擔任系爭七十
      萬元借款之保證人乙節，堪信為真實。
三、綜上所述，被告並非黃水陣向原告借貸七十萬元之借款保證人，已如前述。從而
    ，原告依據民法第七百三十九條保證契約法律關係，請求被告給付七十萬元，及
    自八十六年十月三十日起至清償日止，按週年利率百分之五計算之利息，即屬無
    據，應予駁回。
四、原告既受敗訴判決，則其假執行之聲請即失所依據，應併予駁回。
五、本案事證已臻明確，兩造其餘主張陳述及所提之證據，均毋庸再予審酌，附此敘
    明。
據上論結：本件原告之訴為無理由，依民事訴訟法第七十八條，判決如主文。
中　　　華　　　民　　　國　　九十一　　年　　　六　　　月　　二十一　　日
                              臺灣高雄地方法院民事第二庭
~B法　　　官　唐照明
右為正本係照原本作成。
如不服本判決，應於送達後廿日內，向本院提出上訴狀並表明上訴理由，如於本
判決宣示後送達前提起上訴者，應於判決送達後十日內補提上訴理由書（須附繕本）。
中　　　華　　　民　　　國　　九十一　　年　　　六　　　月　　二十一　　日
~B法院書記官  唐美玲
